---
title: "Identificando tipos de Variables"
---

## Introducción

Vamos a resolver una serie de ejercicios acerca de descripción de variables categóricas. Usaremos un conjunto de datos juguetes acerca de casos de pacientes con Ébola que se atendieron en hospitales de África. Estos datos están disponibles en el libro [The Epidemiologist Handbook](https://epirhandbook.com/en/index.html).

## Cargar paquetes

```{r}
library(tidyverse)     # Esto carga {dplyr}, {ggplot2}, etc.
library(rio)           # Navaja suiza de la importacion de datos
library(skimr)         # Exploración de datos
library(summarytools)  # Para generar estadísticos descriptivos
```

## Importar datos

```{r}
ebola_data <- import("linelist_cleaned.rds")
```

## Análisis inicial de datos

- Vistazo:

```{r}
ebola_data %>% 
  glimpse()
```

```{r}
ebola_data %>% 
  head()
```

```{r}
ebola_data %>% 
  skim()
```

## R base para medidas de frecuencia



## dplyr para medidas de frecuencia


## janitor para medidas de frecuencia



## summarytools para medidas de frecuencia




## Hmisc para medidas de frecuencia


